【裁判字號】    97,易緝,3
【裁判日期】    970317
【裁判案由】    竊盜
【裁判全文】
臺灣雲林地方法院刑事判決               97年度易緝字第3號
公  訴  人  臺灣雲林地方法院檢察署檢察官
被      告  甲○○
                    （另案於臺灣雲林第二監獄執行中）
上列被告因竊盜案件，經檢察官提起公訴（96年度偵字第4713號
），本院判決如下：
    主  文
甲○○竊盜，處有期徒刑參月；又共同攜帶兇器竊盜，處有期徒
刑捌月；又攜帶兇器竊盜，處有期徒刑捌月。應執行有期徒刑壹
年伍月。
    事  實
一、甲○○前因竊盜案件，經本院以96年度港簡字第236 號判處
    有期徒刑5 月確定（現正執行中），詎仍不知悔改，復分別
    為下列行為：
  (一)其於民國96年8 月間，借住在友人李應福及其祖母丙○○位
    於雲林縣崙背鄉○○村○○路107 號之住處，竟意圖為自己
    不法之所有，於同年月17日上午9 時許，在該住處旁雞舍，
    徒手竊取丙○○所有之鋁製水盆8 個，得手後，騎乘車牌號
    碼MVQ-362 號重型機車，載至雲林縣崙背鄉崙前村之「協全
    資源回收場」，販售予不知情之負責人陳鳳琴，得款新臺幣
    （下同）570 元。
  (二)甲○○與李應福（業經本院另行判決）共同基於意圖為自己
    不法所有之犯意聯絡，於同年月18日下午1 時許，由甲○○
    攜帶客觀上足以對人之生命、身體安全構成威脅可供兇器使
    用之六角扳手1 支，並騎乘上開機車搭載李應福，前往雲林
    縣崙背鄉○○村○○段第21地號農地，由李應福持上開六角
    扳手轉動螺絲而竊取乙○○所有置於該農地之抽水馬達1 個
    ，並搬至機車腳踏板上，甲○○則在旁把風，得手後，再一
    同騎車返回李應福上開住處拆解該抽水馬達，並將拆解後之
    抽水馬達蓋子及紅銅線載至「協全資源回收場」，販售予不
    知情之負責人陳鳳琴，得款新臺幣830 元，再朋分花用。
  (三)甲○○另意圖為自己不法之所有，於同年月20日上午11時許
    ，在所借住之李應福上開住處2 樓，持客觀上足以對人之生
    命、身體安全構成威脅可供兇器使用之鋸子1 支，鋸斷丙○
    ○所有之白鐵床架4 支而竊取之，嗣經丙○○當場發現而制
    止甲○○，甲○○乃暫時停止其動作，待丙○○不注意之際
    ，再將竊得之白鐵床架4 支，以上開機車載至「協全資源回
    收場」，販售予不知情之負責人陳鳳琴，得款新臺幣172 元
    。嗣因丙○○在「協全資源回收場」發現其失竊之上開物品
    ，再經警調閱該回收場之收受物品、舊貨、五金廢料登記表
    及監視錄影畫面，始循線查獲上情。
二、案經丙○○訴由雲林縣警察局西螺分局報告臺灣雲林地方法
    院檢察署檢察官偵查起訴。
    理  由
一、程序部分：
  (一)按被告以外之人於審判外之陳述，雖不符前4 條之規定，而
    經當事人於審判程序同意作為證據，法院審酌該言詞陳述或
    書面陳述作成時之情況，認為適當者，亦得為證據，刑事訴
    訟法第159 條之5 第1 項定有明文。經查，被告甲○○與檢
    察官就本判決所引用被告以外之人於審判外之陳述，於審判
    程序均同意作為證據，且本院審酌此等證據資料作成時之情
    況，均無不法之情事，且與待證事實具有關聯性，認為適宜
    作為本案之證據，故認均有證據能力，合先敘明。
二、實體部分
  (一)事實欄一之(一)、(三)部分：
    1.訊據被告固坦承於借住在同案被告李應福上開住處期間，
      曾先後將告訴人丙○○所有之鋁製水盆8 個，及被告在該
      址以鋸子拆解之白鐵床架4 支，騎車載至「協全資源回收
      場」販售得款之事實，惟矢口否認有此部分竊盜犯行，辯
      稱：丙○○同意給我這些東西云云。
    2.經查：
      (1)被告曾先後於96年8 月17日上午9 時40分許及同年月20
        日上午11時35分許，均騎乘車牌號碼MVQ-362 號重型機
        車，分別將告訴人丙○○所有之鋁製水盆8 個及白鐵床
        架4 支，載至「協全資源回收場」販售予負責人陳鳳琴
        ，各得款570 元及172 元等情，業據證人陳鳳琴於警詢
        中證述甚詳，並經被告供承在卷，復有贓物認領保管單
        、協全資源回收收受物品、舊物、五金廢料登記表各1
        紙、估價單2 紙、監視器翻拍照片4 張、失竊地點及查
        獲之白鐵床架照片各1 張附卷可稽，自堪以認定。
      (2)被告就其取得上開鋁製水盆及白鐵床架之經過，業於警
        詢中自承：我有竊取鋁製水盆8 個及床架4 支。我於96
        年8 月17日9 時許在雲林縣崙背鄉○○村○○路170 號
        旁雞舍，發現鋁製水盆8 個，我徒手撿起後，騎MVQ-36
        2 重機車到「協全資源回收場」變賣，床架4 支是我於
        96年8 月20日11時許在雲林縣崙背鄉○○村○○路170
        號2 樓頂樓用鋸子鋸的，然後我就騎機車到「協全資源
        回收場」變賣。我拿鋁製水盆時沒有被被害人發現，但
        我於96年8 月20日11時用鋸子在鋸床架時有被屋主丙○
        ○發現。屋主丙○○有制止我，我馬上停止動作，鋸好
        的床架4 支放在床架旁邊，屋主下樓，我進去房間看電
        視，過了20分鐘，我就騎機車載床架到「協全資源回收
        場」變賣。（你行竊鋁製水盆8 個、床架4 支有無經過
        屋主丙○○同意？）沒有等語。
      (3)另據告訴人丙○○於警詢中證稱：我所失竊之鋁製水盆
        8 個是我在飼養鴨用的，床架是放在頂樓，都能使用。
        鋁製水盆我不知是何人竊取，床架我於96年8 月20日11
        時0 分在我家頂樓發現住在我家的1 個男子竊取的。我
        聽到樓上有敲打聲音，我到樓上察看即發現住在我家的
        1 個男子正在用鋸子鋸床架，我制止他，他將4 支腳架
        丟到樓下，就馬上離開我家（從警方所提供之照片中指
        認被告即為竊取床架之該名男子）。我於昨（21日）日
        有到「協全資源回收場」找看看有無我的東西，我有看
        到鋁製水盆及床架4 支。（經警方在「協全資源回收場
        」的監視錄影機翻拍到你所失竊之鋁製水盆及床架4 支
        ，是被告拿去賣的，被告有無經過你的同意拿上述物品
        去變賣？）被告拿上述物品去變賣沒有經過我的同意等
        語，所述核與被告前揭自白大致相符。
      (4)至被告雖於本院審理中翻異前詞，改稱：丙○○同意給
        我這些開東西云云；且證人丙○○於本院審理中作證時
        亦改稱：我有跟被告說要給他，但忘記跟警察說了等語
        。惟查，證人丙○○就其有無同意將上開鋁製水盆送給
        被告乙節，於本院審理中先證稱：（有無說要把水盆給
        被告？）我不知道是誰拿去的，只是發現水盆不見了。
        （事前有無答應給他？）他沒有問過我。（你的意思是
        說當初並沒有答應給他？）是的等語；旋又改稱：（你
        能夠確定水盆有答應要給他？）我有跟被告說要給他，
        但忘記跟警察說了。（你水盆是何時發現被被告拿走？
        ）我不知道他何時拿走，我說要給他，但他拿時沒有跟
        我說等語，先後所述已有不符，是否屬實，已有可疑。
        再者，證人丙○○就其有無同意將上開白鐵床架送給被
        告乙節，於本院審理中所證稱：（你是否有發現他在樓
        上用鋸子鋸你床的腳架？）有。（你之前有無答應給他
        ？）我在樓下巡察時無意間發現。（之前是否有說要給
        他？）之前沒有說，但是被我看到他在鋸時，我才說要
        給他等語；經核與被告於本院審理中所供稱：（丙○○
        何時答應要給你床架？）鋸之前兩三天就答應我了等語
        亦有不符。況且，無論證人丙○○係於事前即同意將鋁
        製水盆及白鐵床架均送給被告，或於發現被告拆解白鐵
        床架當時始同意將被告白鐵床架送給被告，苟證人丙○
        ○已同意將此等物品送給被告，其對於被告如何處分此
        等物品，已無權加以過問，何以其竟又前往「協全資源
        回收場」尋找此等物品，顯與常理不符。再參以證人陳
        鳳琴於警詢中證稱：我有問其來源，被告說鋁製水盆8
        個及白鐵床架4 支是撿來的等語，設若被告係因證人丙
        ○○之贈與而取得此等物品，何以被告持以販售時，未
        將此等物品之來源據實以告，竟又對買主編撰不實之情
        節作為搪塞。綜合前開各情，足認被告於警詢中之自白
        及證人丙○○於警詢中之證述較為真實可信，證人丙○
        ○於本院審理中之證述，應係基於被告在場之壓力及事
        後不願再加以追究之心態，故為避重就輕、迴護被告之
        詞，自難以採信，則被告未經證人丙○○之同意，而竊
        取上開鋁製水盆及白鐵床架之事實，均堪以認定，被告
        此部分所辯自乃事後卸責之詞，亦不足採。是被告上開
        事實欄一之(一)、(三)部分之犯行，犯罪事證已臻明確，應
        依法論科。
  (二)事實欄一之(二)部分：
    1.此部分犯罪事實，業據被告於警詢及本院審理中均坦承不
      諱，核與同案被告李應福於警詢及本院審理中之供述、被
      害人乙○○於警詢中之指訴、證人陳鳳琴於警詢中之證述
      均大致相符。此外，復有贓物認領保管單、協全資源回收
      收受物品、舊貨、五金廢料登記表、估價單各1 紙、監視
      器翻拍照片4 張、失竊地點照片2 張、查獲之紅銅線照片
      1 張附卷可稽。綜上足認，被告此部分自白核與事實相符
      ，應堪採為被告有罪之證據，則被告上開事實欄一之(二)部
      分犯行，亦堪以認定。
  (三)查被告與同案被告李應福為事實欄一之(二)部分犯行所用之六
    角扳手1 支，為金屬材質，長約20公分，且可供被告轉動抽
    水馬達之螺絲，業據同案被告李應福於本院審理中供述在卷
    ，足見該扳手質地堅硬，在客觀上顯足以對人之生命、身體
    安全構成威脅，核屬兇器。而被告為事實欄一之(三)部分犯行
    所用之鋸子1 支，既可用以鋸斷白鐵床架，在客觀上亦足以
    對人之生命、身體安全構成威脅，亦屬兇器無誤。是核被告
    事實欄一之(一)部分所為，係犯刑法第320 條第1 項之竊盜罪
    ；事實欄一之(二)、(三)部分所為，均係犯刑法第321 條第1 項
    第3 款之攜帶兇器竊盜罪。被告與同案被告李應福就事實欄
    一之(二)部分犯行，有犯意聯絡及行為分擔，為共同正犯。被
    告所犯上開3 罪，犯意各別，行為不同，應予分論併罰。爰
    審酌被告前因竊盜案件，甫經本院以96年度港簡字第236 號
    判處有期徒刑5 月確定（現正執行中），有臺灣高等法院被
    告前案紀錄表1 份在卷足按，且被告正值壯年，四肢健全，
    竟不思改過向善，以合法途徑獲取財物，復先後竊取他人所
    有之鋁製水盆、抽水馬達、白鐵床架等物變現花用，使被害
    人權益受損，且犯後即逃匿無蹤，經本院發布通緝後，始為
    警緝獲，到案後僅坦承部分犯行，犯後態度不佳，惟所竊取
    之財物價值不高等一切情狀，分別量處如主文所示之刑，並
    定其應執行之刑。至被告犯案所用之六角扳手及鋸子各1 支
    ，均未扣案，且被告否認係其所有，並供稱：上開工具均係
    在所借住之李應福住處所取得等語，惟同案被告李應福於本
    院審理中亦否認上開扳手係其所有之物乙情，則本院既查無
    證據足認上開犯案工具係被告或共犯李應福所有之物，爰均
    不為沒收之諭知。
據上論斷，應依刑事訴訟法第299 條第1 項前段，刑法第320 條
第1 項、第28條、第321 條第1 項第3 款、第51條第5 款，刑法
施行法第1 條之1 第1 項、第2 項前段，判決如主文。
本案經檢察官林豐正到庭執行職務。
中    華    民    國    97    年    3     月    17    日
                  刑事第一庭    法  官   王雅苑
以上正本證明與原本無異。
如不服本判決，應於判決收受後10日內，向本院提出上訴狀（須
附繕本）。
                                書記官   張簡純靜
中    華    民    國    97    年    3     月    17    日
附錄本案論罪法條：
中華民國刑法第320 條第1 項
意圖為自己或第三人不法之所有，而竊取他人之動產者，為竊盜
罪，處5 年以下有期徒刑、拘役或5 百元以下罰金。
中華民國刑法第321 條第1 項第3 款
犯竊盜罪而有左列情形之一者，處 6 月以上、 5 年以下有期徒刑：
三  攜帶兇器而犯之者。


司法院資訊處製作；財團法人民間司法改革基金會備份。
